【裁判字號】    92,易,1152
【裁判日期】    921022
【裁判案由】    竊盜
【裁判全文】
臺灣桃園地方法院刑事判決                        九十二年度易字第一一五二號
    公  訴  人  臺灣桃園地方法院檢察署檢察官
    被      告  乙○○
右列被告因竊盜等案件，經檢察官向本院桃園簡易庭聲請簡易判決處刑（九十二年度
偵字第一一五五一號），該庭認不宜逕以簡易判決處刑，移由本院改依通常程序審理
，本院判決如左：
    主  文
乙○○連續攜帶兇器竊盜，處有期徒刑柒月。
    事  實
一、乙○○因無交通工具可供上班代步之用，竟基於意圖為自己不法所有之概括犯意
    ，先於民國九十二年五月七日凌晨一時許，在桃園縣蘆竹鄉○○街七十一號前，
    見車牌號碼ＪＧＩ－五０二號重型機車（車主登記為顏德全，惟由甲○○占有使
    用，價值約新台幣（下同）五千元）停放在該處無人看管，遂持自備之鑰匙一支
    （未扣案），自行啟動該機車竊取之，並於得手後將所懸掛之「ＪＧＩ－五０二
    號」車牌丟棄；復承前開不法所有之概括犯意，持客觀上具有危險性、足以作為
    兇器使用之扳手一支，於九十二年五月十一日二十三時許，在桃園縣蘆竹鄉○○
    ○○道旁，竊取王富信所有之車牌號碼「ＧＱＪ－二０三」號重型機車車牌一面
    ，得手後即將該面車牌懸掛於前開竊得之機車上，供己騎乘使用。嗣於同年六月
    二十九日十一時三十分許，乙○○騎乘前開已改掛「ＧＱＪ－二０三」車牌之機
    車，行經桃園縣大園鄉果林株崁下四十六之二十三號旁，為警查獲。
二、案經桃園縣政府警察局大園分局報告台灣桃園地方法院檢察署檢察官偵查聲請簡
    易判決處刑。
    理  由
一、按檢察官聲請以簡易判決處刑之案件，經法院認為有刑事訴訟法第四百五十一條
    之一第四項但書之情形者，應適用通常程序審判之，同法第四百五十二條定有明
    文，經查本件被告乙○○被訴竊盜乙案，本院認檢察官之聲請有刑事訴訟法第四
    百五十一條之一第四項但書所載之情形，爰依右開刑事訴訟法第四百五十二條之
    規定，改用通常程序審判之，合先敘明。
二、訊據被告乙○○對於在右揭時、地，因缺乏上班之代步工具，見車牌號碼ＪＧＩ
    －五０二號重型機車停放在桃園縣蘆竹鄉○○○街七十一號前，無人看管，遂持
    自備之鑰匙（未扣案）自行啟動該機車而竊取，並於得手後將所懸掛之「ＪＧＩ
    －五０二號」車牌丟棄；復持客觀上具有危險性之扳手，於九十二年五月十一日
    二十三時許，在桃園縣蘆竹鄉○○○○道旁，竊取車牌號碼「ＧＱＪ－二０三」
    號機車車牌一面，得手後即將該面車牌懸掛於前開竊得之機車上，供己騎乘使用
    等情，迭於警訊、偵訊、本院調查審理時均坦承不諱（見偵卷第四頁反面至第五
    頁、第十九頁反面，本院九十二年九月九日訊問筆錄、十月八日審判筆錄），核
    與被害人甲○○、王富信於警訊中指訴之情節相符，並有贓物領據二紙、車輛失
    竊、車牌失竊資料個別查詢報表－查詢車輛認可資料二份、桃園縣警察局車輛遺
    失證明書等件附卷可稽（見偵卷第七頁至第十三頁、第二十三頁至第二十六頁）
    ，足徵被告乙○○上揭竊取前開機車及車牌等犯行之任意性自白，核與事實相符
    ，堪予採信。從而，本件事證明確，被告乙○○上開犯行均已經證明，自應依法
    論科。
二、查被告乙○○用以竊盜上開「ＧＱＪ－二０三」車牌所用之扳手一支，長約十一
    、十二公分，此為被告所供明在卷，雖未扣案，衡諸常情，其既得為可拆卸鐵製
    車牌，當屬硬質工具，若持以行兇，依一般社會觀念，皆足以使人之身體、生命
    產生危險，自堪認為兇器。是核被告徒手竊取車牌號碼ＪＧＩ－五０二號重型機
    ，所為係犯刑法第三百二十條第一項之竊盜罪；其攜帶客觀上具有危險性之扳手
    一支，竊取王富信所有之「ＧＱＪ－二０三」號機車車牌一面，則係犯同法第三
    百二十一條第一項第三款之攜帶兇器竊盜罪。其前後二次竊盜犯行，時間緊接且
    犯罪構成要件相同，顯係基於概括犯意反覆為之，應依連續犯之規定以一罪論以
    情節較重之連續攜帶兇器竊盜罪，並依法加重其刑。爰審酌被告乙○○僅因缺乏
    上班代步工具即竊取他人機車，並竊取、改掛車牌企圖掩飾其犯行之犯罪動機、
    目的、所竊取之機車價值約五千元，所生危害非屬嚴重，及其犯罪後供承犯行，
    態度尚稱良好等一切情狀，量處如主文所示之刑，以示懲戒。至被告用以竊取車
    牌之扳手一支，雖為被告所有且係供本件犯罪所用之物，然業已丟棄滅失，此據
    被告供明在卷（見本院九十二年十月八日審理筆錄），另扣案之鑰匙一支，雖亦
    屬被告所有，然非供本件犯罪之用，此為被告供明在卷（見同上審理筆錄），故
    均不於本件中予以宣告沒收，附此敘明。
據上論斷，應依刑事訴訟法第四百五十二條、第二百九十九條第一項前段，刑法第五
十六條、第三百二十一條第一項第三款，判決如主文。本案經檢察官張尹敏到庭執行
職務。
中      華      民      國    九十二    年      十      月    二十二    日
                                 臺灣桃園地方法院刑事第六庭
                                     審判長法  官  周政達
                                           法  官  潘進順
                                           法  官  何俏美
右正本證明與原本無異。
如不服本判決，應於判決送達後十日內向本院提出上訴狀( 應附繕本 )，上訴於
臺灣高等法院。
                                           書記官  王泰元
中      華      民      國    九十二    年      十      月    二十二    日
附錄本案論罪科刑法條全文：
刑法第三百二十條
意圖為自己或第三人不法之所有，而竊取他人之動產者，為竊盜罪，處五
年以下有期徒刑、拘役或五百元以下罰金。
意圖為自己或第三人不法之利益，而竊佔他人之不動產者，依前項之規定
處斷。
前二項之未遂犯罰之。
刑法第三百二十一條
犯竊盜罪而有左列情形之一者，處六月以上、五年以下有期徒刑：
一  於夜間侵入住宅或有人居住之建築物、船艦或隱匿其內而犯之者。
二  毀越門扇、牆垣或其他安全設備而犯之者。
三  攜帶兇器而犯之者。
四  結夥三人以上而犯之者。
五  乘火災、水災或其他災害之際而犯之者。
六  在車站或埠頭而犯之者。
前項之未遂犯罰之。


司法院資訊處製作；財團法人民間司法改革基金會備份。
